【裁判字號】    98,交易,529
【裁判日期】    981030
【裁判案由】    業務過失傷害
【裁判全文】
臺灣臺北地方法院刑事判決             98年度交易字第529號
公  訴  人  臺灣臺北地方法院檢察署檢察官
被      告  乙○○
上列被告因業務過失傷害案件，經檢察官提起公訴（九十八年度
調偵字第九八一號），本院判決如下：
    主      文
乙○○從事業務之人，因業務上之過失傷害人，處有期徒刑月
，如易科罰金，以新臺幣壹仟元折算壹日。
    事實及理由
一、本案犯罪事實除引用如附件所示之起訴書之記載外，另補充
    記載如下：當時天候雨、日間自然光線、柏油路面濕潤無缺
    陷、無障礙物、視距良好、並無不能注意之情形，又甲○○
    受有臉部多處挫傷合併右部顏面骨骨折及臉部撕裂傷及擦傷
    、左上臂挫傷及擦傷合併肱骨幹骨折、右踝挫傷合併撕裂傷
    、右膝挫傷合併撕裂傷、腰部挫傷合併恥骨閉鎖性骨折、胸
    部挫傷合併擦傷、右手肘合併擦傷、右肩部擦傷、右手手背
    挫傷合併擦傷、左大腿擦傷等傷害。
二、證據名稱：
(一)被告乙○○於本院審理中之自白。
(二)告訴代理人高雪琴律師之指訴。
(三)證人呂欣智、劉正明之證述。
(四)道路交通事故現場圖、道路交通事故調查報告表(一)、(二)
    、臺北縣政府警察局新店分局碧山派出所道路交通事故補充
    資料表及現場照片、天主教耕莘醫院診斷證明書、臺北縣政
    府警察局新店分局道路交通事故初步分析研判表、臺北縣政
    府警察局舉發違反道路交通管理事件通知單。
三、核被告所為，係犯刑法第二百八十四條第二項前段之業務過
    失傷害罪。又被告在肇事後，於犯罪未被任何有偵查犯罪職
    權之機關或公務員發覺前，不逃避接受裁判，且於警員據報
    前往現場處理時在場，並當場承認為肇事人，有臺北縣政府
    警察局新店分局道路交通事故肇事人自首情形紀錄表在卷足
    憑，對於未發覺之罪自首而接受裁判，爰依刑法第六十二條
    前段之規定減輕其刑。再被告之駕駛執照業於民國九十七年
    間吊銷，與無照同，應依道路交通管理處罰條例第八十六條
    第一項之規定加重其刑，並依法先加後減。爰審酌被告之品
    行、告訴人所受傷害之程度，被告之生活狀況、智識程度，
    及被告於犯罪後未與告訴人達成和解暨後於本院審理中坦承
    犯行之態度等一切情狀，量處如主文所示之刑，並諭知易科
    罰金之折算標準。
四、本案為諭知有期徒刑得易科罰金之有罪判決，爰依刑事訴訟
    法第三百十條之一之規定為判決之記載，附此敘明。
據上論斷，應依刑事訴訟法第二百八十四條之一、第二百九十九
條第一項前段、第三百十條之一第一項、第二項，道路交通管理
處罰條例第八十六條第一項，刑法第二百八十四條第二項前段、
第六十二條前段、第四十一條第一項前段，刑法施行法第一條之
一第一項、第二項前段，判決如主文。
本案經檢察官周懷廉到庭執行職務
中    華    民    國    98    年    10    月    30    日
                  交通法庭  法  官  黃紹紘
以上正本證明與原本無異。
如不服本判決應於收受送達後十日內向本院提出上訴書狀，並應
敘述具體理由；其未敘述上訴理由者，應於上訴期間屆滿後二十
日內向本院補提理由書（均須按他造當事人之人數附繕本）「切
勿逕送上級法院」。告訴人或被害人如對於本判決不服者，應具
備理由請求檢察官上訴，其上訴期間之計算係以檢察官收受判決
正本之日期為準。
                            書記官  陳靜君
中    華    民    國    98    年    11    月    9     日
附錄本案論罪科刑所犯法條全文
刑法第二百八十四條
因過失傷害人者，處六月以下有期徒刑、拘役或五百元以下罰金
，致重傷者，處一年以下有期徒刑、拘役或五百元以下罰金。
從事業務之人，因業務上之過失傷害人者，處一年以下有期徒刑
、拘役或一千元以下罰金，致重傷者，處三年以下有期徒刑、拘
役或二千元以下罰金。
附件：
臺灣臺北地方法院檢察署檢察官起訴書
                                     98年度調偵字第981號
    被      告  乙○○  男  52歲（民國○○年○月○○日生）
                        籍設花蓮縣瑞穗鄉○○路1巷174號
                        現居臺北縣烏來鄉○○路77-1號
                        國民身分證統一編號：Ｚ000000000號
上列被告因業務過失傷害案件，已經偵查終結，認應該提起公訴
，茲將犯罪事實及證據並所犯法條分敘如下：
        犯罪事實
一、乙○○以駕駛自用小貨車載送貨物營生，為從事駕駛業務之
    人，於民國98年6月14日中午12時許，駕駛車牌號碼1091-KT
    號自用小貨車沿臺北縣石碇鄉○○○路由西往東方向行駛，
    行經上開道路23.1公里處時，明知車輛行進中應注意車前狀
    況，而依當時情形，亦無不能注意之情形，竟疏未注意，貿
    然前行，撞擊前方同向行駛，由甲○○騎乘之腳踏車，致甲
    ○○倒地受有臉部多處挫傷合併右部顏面骨骨折及臉部撕裂
    傷及擦傷、左上臂挫傷及擦傷合併肱骨幹骨折、右踝挫傷合
    併撕裂傷、右膝挫傷合併撕裂傷、腰部挫傷合併恥骨閉鎖性
    骨折等傷害，為警獲報前往處理，乙○○當場承認其為肇事
    者，始悉上情。
二、案經甲○○訴由臺北縣政府警察局新店分局報告偵辦。
        證據並所犯法條
一、證據清單暨待證事實
┌──┬─────────┬──────────────┐
│編號│證據名稱          │待證事實                    │
├──┼─────────┼──────────────┤
│ 1  │被告乙○○之自白  │全部犯罪事實。              │
├──┼─────────┼──────────────┤
│ 2  │告訴人之指述（告訴│全部犯罪事實。              │
│    │代理人高雪琴律師）│                            │
├──┼─────────┼──────────────┤
│ 3  │道路交通事故現場圖│上開道路交通事故發生情形。  │
│    │、調查報告表、補充│                            │
│    │資料表及現場照片、│                            │
│    │道路交通事故肇事人│                            │
│    │自首情形紀錄表    │                            │
├──┼─────────┼──────────────┤
│ 4  │天主教耕莘醫院診斷│告訴人受有臉部多處挫傷合併右│
│    │證明書2紙         │部顏面骨骨折及臉部撕裂傷及擦│
│    │                  │傷、左上臂挫傷及擦傷合併肱骨│
│    │                  │幹骨折、右踝挫傷合併撕裂傷、│
│    │                  │右膝挫傷合併撕裂傷、腰部挫傷│
│    │                  │合併恥骨閉鎖性骨折等傷害之事│
│    │                  │實。                        │
├──┼─────────┼──────────────┤
│ 5  │臺北縣政府警察局新│被告涉嫌未注意車前狀況之事實│
│    │店分局交通警察大隊│。                          │
│    │道路交通事故初步分│                            │
│    │析研判表          │                            │
└──┴─────────┴──────────────┘
二、核被告所為，係犯刑法第284條第2項業務過失傷害罪嫌。被
    告對於未發覺之罪自首，請依刑法第62條前段減輕其刑。
三、依刑事訴訟法第251條第1項提起公訴。
  此  致
臺灣臺北地方法院
中    華    民    國    98    年    9     月    14    日
                              檢  察  官  陳  宗  豪
本件正本證明與原本無異
中    華    民    國    98    年    9     月    17    日
                              書  記  官  危  以  敬
附錄本案所犯法條全文
刑法第284條
（過失傷害罪）
因過失傷害人者，處 6 月以下有期徒刑、拘役或 5 百元以下罰
金，致重傷者，處1年以下有期徒刑、拘役或5百元以下罰金。
從事業務之人，因業務上之過失傷害人者，處 1 年以下有期徒
刑、拘役或1 千元以下罰金，致重傷者，處 3 年以下有期徒刑
 、拘役或2千元以下罰金。


司法院資訊處製作；財團法人民間司法改革基金會備份。
